# 代客户承担费用是否构成可变对价

提问人：刘小牛快跑 时间：2022-03-01 01:03:31
陈版主，您好，A公司在给客户提供服务时为代理人，采用净额法确认收入，和第三方供应商的款项做代收代付，正常情况下能和客户全额结算。但是部分特殊情况下，客户不认可A公司的代垫款项，产生了纠纷，A公司代付 100 块最后只能向客户收回 90 块。想咨询一下这 10 块的差异是否应作为可变对价，冲减A公司的服务收入，谢谢

回答人：chenyiwei
一般可以作为可变对价冲减收入。但既然是作为可变对价，从初始确认开始就应当遵循新收入准则第十六条对可变对价估计的限制。